臺灣彰化地方法院交通事件裁定　　　　 94年度交聲字第408號
原處分機關　交通部公路總局臺中區監理所彰化監理站
聲明異議人
即受處分人　　甲○○
上列受處分人因違反道路交通管理處罰條例事件，對於交通部公
路總局臺中區監理所彰化監理站民國94年8月2日所為之處分（彰
監四字第裁64─I00000000號裁決書），聲明異議，本院裁定如
下：
    主  文
異議駁回。
    理  由
一、聲明異議意旨以：異議人於民國94年7月22日上午11時30分
    許，駕駛車牌號碼940-QG號自用大貨車，行經彰化縣彰化市
    ○○路5號，經警攔查，始知駕駛執照已遭吊扣。經異議人
    前往監理機關查詢，方知於89年11月29日晚間9時5分許，在
    彰化縣彰化市○○路○段248巷口處，因駕駛車牌號碼Y5-665
    0 號自用小客車，酒後駕車、拒絕警方酒精測試之違規，而
    遭吊扣駕照6個月，詎異議人發覺該信件並非異議人所簽收
    ，為此，爰聲明異議，請求撤銷原處分云云。
二、原處分機關以：本件為彰化縣警察局彰化分局於94年7月22
    日以彰警交自第I00000000號違規通知單，當場舉發駕駛人
    甲○○駕駛車主涼珠建材行所有、車號940-QG號自用大貨車
    ，於94年7月22日上午11時30分許，在彰化縣彰化市○○路5
    號「駕駛執照吊扣期間駕駛自大貨車」違規。茲因本站先前
    之彰監四字第裁64-I00000000號裁決書已合法送達異議人，
    之後乃依該裁決書之處分註銷異議人之駕駛執照；今異議人
    於駕駛執照經裁決註銷後駕車，經警察機關舉發交通違規，
    本站依法裁罰應無違誤。
三、查異議人上開所指89年11月29日之違規事實，已經警於89年
    1月29日掣單告發，並由彰化監理站於94年4月25 日開立彰
    監四字第裁64-I00000000號裁決書，址寄異議人位於彰化縣
    花壇鄉○○村○○街84號之戶籍址，於同日送達異議人乙節
    ，有該舉發違反道路交通管理事件通知單、裁決書、法務部
    戶役政連結作業系統及收件人欄載有「甲○○」簽名、旁並
    註記有「本人」二字之掛號郵件收執證明影本各1 紙在卷可
    稽，形式上足認該裁決書已合法送達異議人。雖異議人具狀
    辯稱：通知信件並非本人所簽云云，然異議人經合法傳喚均
    未到庭，亦未提出其他證據或舉出證明方法以供本院調查，
    是本院無從單就異議人空言所指，即逕認上開裁決書之送達
    不合法，故異議人所辯，無法採取。
三、(一)按汽車駕駛人未領有駕駛執照駕駛大貨車者，汽車所有
        人及駕駛人各處新臺幣4萬元以上、8萬元以下罰鍰，道
        路交通管理處罰條例第21條之1第1項第1款定有明文。
        茲應認上揭彰化監理站所為94年4月25日之彰監四字第
        裁64-I00000000號裁決書已合法送達異議人，則異議人
        因未於法定期間內對該裁決書聲明異議，該裁決書中所
        為「罰鍰新台幣1萬2千元並吊扣駕駛執照6個月」之裁
        罰已屬確定【至於該裁決書中對於罰鍰及駕照限於94年
        5月25日前繳納、繳送，逾期不繳納、繳送之處分即
        (1)自94年5月26日起易處吊扣駕駛執照15個月，並限於
        94年6月9日前繳送。(2)94年6月9日前未繳送駕駛執照
        者，自94年6月10日起易處吊銷，並逕行註銷駕駛執照
        。(3)駕駛執照吊 (註)銷後，自94年6 月10日起1年內
        不得重新考領駕駛執照等。因處分須待確定始有執行力
        ，受處分人逾期不為，方得再為下一個處分，下一個處
        分亦同樣需待受處分人未於法定期間內聲明異議或所提
        之聲明異議遭駁回確定後，該處分始得執行，非得預先
        逕為一連串處分，而僅予受處分人一次聲明異議之機會
        ，是上開裁決書中之易處處分礙及憲法保障之受處分人
        依法爭訟之權，核非適法，並非合法有效之處分，原處
        分機關稱異議人之駕駛執照已遭註銷，自屬有誤，該裁
        決書上僅「罰鍰新台幣1萬2千元並吊扣駕駛執照6個月
        」之裁罰為合法、有效、確定得執行之處分，附此敘明
        】。
    (二)又按汽車駕駛執照為駕駛汽車之許可憑證；駕駛執照吊
        扣期間駕車者，應處汽車駕駛人罰鍰並當場禁止其駕駛
        及扣留其車輛牌照，此觀道路交通安全規則第50條第1
        項前段及道路交通管理處罰條例第21條第1項第7款規
        定自明，足認吊扣駕駛執照期間絕對禁止該駕駛人駕車
        ，則異議人於駕駛執照遭吊扣期間駕駛汽車，自與未領
        有駕駛執照駕車同，是原處分機關爰引前揭規定，認駕
        駛人未領有駕駛執照駕車，所為本件之處分，於法並無
        不合，異議人聲明異議為無理由，應予駁回。
四、據上論斷，應依道路交通案件處理辦法第19條，裁定如主文
    。
中　　華　　民　　國　　94　　年　　12　　月　　14　　日
                  交通法庭            法　官　周淡怡
以上正本證明與原本無異。
如不服本裁定，應於送達後5日內，向本院提出抗告狀。
中　　華　　民　　國　　94　　年　　12　　月　　16　　日
                                      書記官  劉玫金
